【裁判字號】    99,上訴,257
【裁判日期】    990531
【裁判案由】    違反臺灣地區與大陸地區人民關係條例等
【裁判全文】
臺灣高等法院臺南分院刑事判決         99年度上訴字第257號
上  訴  人
即  被  告  甲○○
指定辯護人  本院公設辯護人  乙○○
上列上訴人因違反臺灣地區與大陸地區人民關係條例等案件，不
服臺灣臺南地方法院98年度訴字第401號中華民國98年11月17日
第一審判決（起訴案號：臺灣臺南地方法院檢察署97年度偵字第
10568、13641、13831號），提起上訴，本院判決如下：
    主  文
原判決關於甲○○部分撤銷。
甲○○共同意圖營利，違反不得使大陸地區人民非法進入臺灣地
區之規定，處有期徒刑壹年捌月，附表二編號一、二及附表三編
號一、二所示之物沒收。
    事  實
一、甲○○明知大陸地區女子邱祖娥（另經檢察官職權不起訴處
    分）為到臺灣地區從事未經許可之賣淫行為，竟意圖營利，
    欲藉擔任邱祖娥來臺後之經紀人牟利，而與經濟拮据缺錢花
    用之貴德全（業經原審判決罪刑確定）共同基於意圖營利使
    大陸地區人民非法進入臺灣地區及行使使公務員登載不實文
    書之犯意聯絡，先由甲○○以新台幣（以下同）二萬元之代
    價委由貴德全擔任與邱祖娥假結婚之人頭配偶，再於94年9
    月24日，由貴德全自高雄小港機場搭機單獨前往大陸地區與
    欲藉假結婚方式來臺之邱祖娥會面後，旋於同年9月29日，
    在大陸地區福建省南平市公證處辦理公證結婚登記，以取得
    （2005）潭證字第805號結婚公證書，並於同年10月3日搭機
    返臺。嗣於95年8月10日，貴德全持前開結婚公證書及94年
    11月10日經財團法人海峽交流基金會認證之認證證明書，向
    臺南縣永康市戶政事務所填具結婚登記申請書及國民身分證
    申請書，申請辦理結婚登記及換發國民身分證，致使該戶政
    事務所不知情之承辦公務員，將邱祖娥與貴德全結婚之不實
    事項，登載於職務上所掌管之戶籍登記簿之公文書上，再據
    以列印核發記事欄註記「貴德全民國94年9月29日與大陸地
    區人民邱祖娥結婚」等不實事項之戶籍謄本，並發給貴德全
    配偶欄分別註記「邱祖娥」之新國民身分證，足以生損害於
    上開戶政事務所對戶籍管理之正確性。繼於96年7月10日（
    檢察官誤繕為96年10月1日），貴德全再持上開戶籍謄本等
    資料，向內政部入出國及移民署填具大陸地區人民進入臺灣
    地區旅行證申請書，以配偶來臺團聚為由，申請邱祖娥來臺
    許可，並提出而行使前開登載不實之戶籍謄本，經內政部入
    出境管理局承辦人員實質審核結果，未能發覺渠等假結婚實
    情，乃誤發「中華民國臺灣地區旅行證」，並輾轉由邱祖娥
    收受。邱祖娥遂於96年10月1日持該形式上合法之旅行證，
    及以團聚理由非法進入臺灣地區。
二、邱祖娥入境臺灣地區後，即由甲○○提供臺南縣永康市○○
    路260巷10號2樓之2供其住宿，並介紹至吳宗和開設之應召
    站從事未經許可之賣淫行為，由甲○○與吳宗和、黃永昌，
    自96年10月間起共同基於意圖使女子與他人為性交行為，而
    媒介以營利之集合性犯意，媒介成年女子邱祖娥與不特定之
    男客從事性交之性交易，其分工方式為吳宗和負責與嫖客聯
    絡，黃永昌擔任邱祖娥之馬夫，搭載邱祖娥前往臺南市不特
    定旅社或飯店與嫖客從事性交行為，性交易代價為每次1700
    元至2,000元不等金額。吳宗和就邱祖娥每次性交易所得均
    抽取300元不等之金額；甲○○則就邱祖娥每次性交易所得
    抽取350元（惟雙方約定甲○○每二個月之抽成上限為6萬元
    ）；黃永昌亦就邱祖娥每次性交易所得抽取300元，餘歸邱
    祖娥所有。
三、嗣警方接獲線報後，循線查獲上情，並於97年7月17日，分
    別在臺南縣永康市○○路260巷10號2樓之2甲○○提供邱祖
    娥居住處，扣得如附表一所示之物；在臺南市○○街201巷4
    弄5號黃永昌住處，扣得如附表二所示之物；在臺南市○○
    街286號吳宗和住處，扣得如附表三所示之物。
四、案經法務部調查局臺南市調查站及內政部警政署刑事警察局
    移送及臺南市警察局第五分局報告偵辦臺灣臺南地方法院檢
    察署檢察官偵查起訴。
    理  由
壹、程序部分：
一、按被告以外之人於審判外之言詞或書面陳述，除法律有規定
    者外，不得作為證據，刑事訴訟法第159條第1項定有明文。
    查證人邱祖娥、原審共同被告貴德全、吳宗和、黃永昌、凌
    俊淇於警詢所為之陳述，均係被告甲○○以外之人於審判外
    之陳述，被告甲○○就證人邱祖娥及原審共同被告貴德全、
    吳宗和、黃永昌、凌俊淇於警詢之證述，既不同意作為證據
    （見本院卷第64頁），且無同法第159條之1至第159條之5例
    外規定之情形，依上開規定，上開證人邱祖娥、原審共同被
    告貴德全、吳宗和、黃永昌、凌俊淇於警詢所為之陳述，自
    均無證據能力。
二、其他供述及非供述證據部分:
    按被告以外之人於審判外之陳述，雖不符刑事訴訟法第159
    條之1至第159條之4之規定，而經當事人於審判程序同意作
    為證據，法院審酌該言詞陳述或書面陳述作成時之情況，認
    為適當者，亦得為證據；又當事人、代理人或辯護人於法院
    調查證據時，知有第159條之5第1項不得為證據之情形，而
    未於言詞辯論終結前聲明異議者，視為有前項之同意，為刑
    事訴訟法第159條之5第1項、第2項所明文。又當事人、代理
    人或辯護人於調查證據時，知有刑事訴訟法第159條第1項不
    得為證據之情形，卻表示「沒有意見」等意思，而未於言詞
    辯論終結前聲明異議者，應視為已有將該等傳聞證據採為證
    據之同意，業據最高法院93年度臺上字第3533號及94年度台
    上字第2976號等判決闡釋明確。本件公訴人、被告甲○○及
    其辯護人除前揭供述證據外，就本案其他證據資料之證據能
    力，則均未表示意見及爭執，基於尊重當事人對傳聞證據之
    處分權，及證據資料愈豐富，愈有助於真實發見之理念，且
    強化言詞辯論主義，使訴訟程序得以順暢進行，故認其他證
    據資料均有證據能力。
貳、實體部分：
一、訊據被告甲○○（下稱被告）堅決否認其有意圖營利使大陸
    地區人民邱祖娥非法進入臺灣地區，並媒介邱祖娥至應召站
    賣淫謀利之犯行，辯稱：伊與邱祖娥原即認識，邱祖娥有意
    思要結婚，伊即介紹貴德全與她認識，由貴德全自己一個人
    搭飛機到大陸結婚，真假由他們兩人去協調，他們兩人如果
    一見鍾情而真結婚，伊也沒有意見；嗣邱祖娥來臺灣後要去
    工作，伊即介紹她與吳宗和認識，由他們自己談，因她是職
    業妓女，所以她選擇賣淫，並不是伊叫她去賣淫；又伊之所
    以於邱祖娥每次賣淫時向她收取350元（每二個月上限六萬
    元），是因伊要幫邱祖娥付房租水電費、健保等雜費，該費
    用就算邱祖娥不去上班也要付，所以伊才委託黃永昌代扣，
    伊並無圖利之犯行等語。
二、惟查上揭犯罪事實欄所載之各項事實，原據被告於原審及本
    院準備程序中供認不諱（見原審卷(一)第261頁、卷(二)第87頁
    、本院卷第59頁、60頁筆錄），核與證人貴德全於原審審
    理時證稱「（你是如何認識邱祖娥？）強哥介紹。（強哥是
    否是甲○○？）是。（你當時如何前往大陸？）自己去。（
    有人協助你嘛？）沒有。（你跟誰去辦？）都是邱祖娥帶我
    去辦的。」「（有無任何第三人協助？）強哥是有交我怎麼
    用，去是自己去辦。（你跟邱祖娥是假結婚？）是。（因為
    假結婚抽取佣金嘛？）有。（佣金誰支付的？）我都去找甲
    ○○或是黃永昌。」（見原審卷(一)第263至265頁筆錄）、
    證人邱祖娥於檢察官偵查中具結證稱「（你跟張智勇、貴德
    全是否真的結婚？）兩個都是假結婚。（誰介紹你跟張智勇
    、貴德全結婚？）……貴德全是經李儉柳介紹，他跟甲○○
    是夫妻，所以甲○○也知情。」、「（第二次來臺灣期間，
    經紀人是誰？）也是甲○○。」（見偵查卷第46至50筆錄）
    「（你第二次與貴德全結婚經過何人介紹？）甲○○老婆介
    紹。這次有在大陸的時候就先跟我說是假結婚，說來臺灣其
    實是要賣淫。」（見偵查卷第77頁筆錄）、證人吳宗和（
    負責嫖客與馬伕間之聯繫）於原審審理時證稱：「（甲○○
    部分他是介紹邱祖娥給你認識，還是他是靠行你們這邊？你
    們合作情況如何？）當初是他帶邱祖娥來，他說如果我有客
    人的話，可以打電話給黃永昌，就這樣。」、「（邱祖娥的
    老闆是誰？）甲○○。」（見原審卷(一)第253頁反面至第257
    頁筆錄）、證人黃永昌（馬伕）於檢察官偵查中具結證稱
    「（是擔任哪個人的馬伕？是何人叫你擔任馬伕的？）我是
    邱祖娥的馬伕，是甲○○叫我當他的馬伕的。（賣淫的所得
    如何分配？）每次1700元，我拿300，其他都是小姐跟經紀
    他們去分。其中甲○○拿350元。」、「（甲○○在集團中
    的角色？）經紀，帶小姐過來的。」（見偵查卷第10至第15
    頁筆錄）、及於原審審理中證稱「（是誰找你擔任邱祖娥的
    司機？）是甲○○介紹我去找吳宗和當司機。（何謂拆帳？
    ）我的部分就跟邱祖娥領300元，甲○○就領350元、吳宗和
    就領300元，其他就是歸邱祖娥所有。」、「（在你們媒介
    大陸女子從事性交易的行為上，以邱祖娥來說如何分工，你
    剛才說甲○○負責仲介大陸女子給誰？）吳宗和。（吳宗和
    負責什麼？）指派，調度小姐、馬夫，接洽客人。（你負責
    單純當馬夫？）是。（你怎麼知道甲○○沒有再仲介其他的
    小姐？）只知道他有仲介這一個，他以前有跟吳宗和辦其他
    大陸女子，但是沒有成功，只有成功邱祖娥一個。」（見原
    審卷(一)第240頁至第249頁筆錄）、「（邱祖娥每次交易是否
    都是1700元？）沒有固定。（怎樣的沒有固定？）有時會高
    於1700元，但最少是1700元。」（見原審卷(二)第87反面至88
    頁筆錄）等語相符，復有臺南縣永康市戶政事務所97年8月
    15日南縣永戶字第0970002915號及97年11月25日南縣永戶字
    第0970004174號函，及檢附貴德全與邱祖娥之結婚登記申請
    書、入出境許可證、財團法人海峽交流基金會證明、結婚公
    證書、戶籍謄本（見法務部調查局臺南市調查站卷第269至
    275頁、97年度偵字第10568號偵卷第120至125頁），邱祖娥
    之大陸地區人民申請來台查詢資料（見97年度他字第1927號
    偵卷第23至25頁），法務部入出境資訊連結作業、邱祖娥個
    人入出境資料結果（見97年度偵字第10568號偵卷第70頁、
    97年度他字第1927號偵卷第26頁），被告甲○○之入出境查
    詢表（見97年度偵字第10568號偵卷第12至16頁），中國信
    託商業銀行帳號000000000000號存入憑證（見法務部調查局
    臺南市調查站卷第45頁），附表一編號5、附表二編號2、附
    表三編號1、2所示之扣案物品等足資佐證，足以擔保被告在
    原審及本院準備程序中之自白屬實。被告於本院審理中否認
    其有意圖營利使大陸地區人民邱祖娥非法進入臺灣地區，並
    媒介邱祖娥至應召站賣淫謀利之犯行，所辯各節均與上開調
    查所得證據相左，且與常情相悖，顯係事後卸責之詞，不足
    採信。本案事證明確，被告犯行堪以認定，應依法論科。
三、核被告明知大陸地區女子邱祖娥為到臺灣地區從事未經許可
    之賣淫行為，竟欲藉擔任邱祖娥來臺後之經紀人牟利，而與
    貴德全共謀以假結婚之方式（合法掩護非法）使之進入臺灣
    地區賣淫所為，係違反臺灣地區與大陸地區人民關係條例第
    15條第1款之規定，應依同條例第79條第2項規定處斷。又其
    推由貴德全持假結婚之公證書及認證證明書，向戶政事務所
    申請辦理結婚登記，致使該戶政事務所不知情之承辦公務員
    ，將邱祖娥與貴德全結婚之不實事項，登載於職務上所掌管
    之戶籍登記簿之公文書上，並發給貴德全配偶欄分別註記「
    邱祖娥」之新國民身分證及戶籍謄本，持向內政部入出國及
    移民署申請邱祖娥來臺許可，邱祖娥遂於96年10月1日持該
    申請之形式上合法之許可證件非法進入臺灣地區，自足以生
    損害戶政及入出國主管機關對於戶籍及身分管理之正確性，
    所犯係刑法第216條、第214條之行使使公務員登載不實文書
    罪，其中所犯使公務員於職務上所掌公文書登載不實之低度
    行為，為行使之高度行為所吸收，不另論罪。被告與原審共
    同被告貴德全2人間就上述意圖營利使大陸地區人民邱祖娥
    非法進入臺灣地區罪及行使使公務員登載不實之文書罪部分
    ，有犯意聯絡及行為分擔，應論以刑法第28條規定之共同正
    犯。再被告於邱祖娥入境臺灣地區後，提供其住宿，並介紹
    至吳宗和開設之應召站，自96年10月間起由黃永昌擔任邱祖
    娥之馬夫，搭載邱祖娥前往臺南市不特定旅社或飯店與嫖客
    從事性交行為，被告則就每次性交易所得抽取350元（每二
    個月之抽成上限為6萬元）牟利所為，係犯刑法第231條第1
    項之意圖營利媒介性交易罪，被告與吳宗和、黃永昌就該意
    圖營利媒介性交易部分，有犯意聯絡及行為分擔，亦應論以
    刑法第28條規定之共同正犯。
四、按刑法廢除牽連犯後，行為人之數舉動所侵害之數罪具有保
    護同一法益之情形，及行為人為完成某一主要犯罪行為，而
    在先前準備階段觸犯犯罪，或犯罪後為保全犯罪成果觸犯犯
    罪之情形，其行為在自然上並非完全一致，然前後仍有部分
    合致，且犯罪目的單一，依一般社會觀念，認應評價為一罪
    方符合刑罰原則，如予數罪併罰，反有過度之疑，與人民法
    律感情亦未契合。是於廢除牽連犯後，適度擴張一行為概念
    ，認此情形為一行為，方屬適當，此一行為即所謂「因不法
    行為結果單一性而形成之行為單數」、「構成要件的行為單
    數」，有最高法院98年度台上字第1957號判決意旨可參。查
    本件被告藉由假結婚使大陸地區女子邱祖娥非法到臺灣地區
    從事未經許可之賣淫行為，其目的即係欲藉擔任邱祖娥來臺
    後之經紀人從中抽成牟利，而為達其牟利之目的，始先後觸
    犯臺灣地區與大陸地區人民關係條例第15條第1款之規定、
    刑法第216條、第214條之行使使公務員登載不實文書、及犯
    刑法第231條第1項之意圖營利媒介性交易罪，其主要之犯罪
    目的單一，皆為達成或保全圖利之犯罪成果，始再犯其他各
    罪，是該三罪間因果事實彼此相互連結具有不可分離之直接
    密切關係，犯罪目的單一，揆之上開意旨，在社會經驗認知
    上，被告所犯上開三罪間，應被評價為一行為，方符刑罰原
    則。從而，被告係一行為同時觸犯上開三罪名，為想像競合
    犯，應依刑法第55條前段規定，從一重之意圖營利，違反不
    得使大陸地區人民非法進入臺灣地區之規定罪論斷。檢察官
    認被告所犯之罪應數罪併罰，尚有未洽。又被告全部犯罪完
    成之時間已在96年4月24日之後，並無中華民國九十六年罪
    犯減刑條例之適用，附此敘明。然查依本件事實欄之記載，
    被告與邱祖娥本為舊識，禁不住邱祖娥之請託而為本件犯行
    ，本件被告所涉及者僅邱祖娥一人，所得僅以每二個月六萬
    元為其上限，本身並未參與應召站之其他經營，參諸貴德全
    及其他應召站涉案人員於原審所獲得之刑期分別從二年減為
    一年（貴德全）、十月（吳宗和）、伍月（黃永昌）、四月
    （凌俊淇），及被告於原審及本院準備程序中已坦承犯行，
    確有悔悟之意，其犯罪之情狀顯可憫恕，如處以本件法定最
    低度之3年有期徒刑，本院認仍屬過重，爰依刑法第59條之
    規定，酌予減輕其刑。
五、原審以被告罪證明確，因予論罪科刑，固非無見，惟查：被
    告所犯上開各罪，應被評價為一行為，被告係一行為同時觸
    犯上開三罪名，為想像競合犯，應依刑法第55條前段規定，
    從一重之意圖營利，違反不得使大陸地區人民非法進入臺灣
    地區之規定罪論斷。原判決認被告所犯上開各罪間，分別有
    刑法修正前牽連犯之關係，或為犯意各別，罪名不同，應分
    論併罰，容有未洽。被告上訴意旨或否認犯罪或指摘原判決
    之事實認定不當請求給予緩刑，雖無理由，惟原判決既有上
    開可議之處，自應由本院將原判決關於被告部分撤銷改判，
    以期適法。爰審酌被告明知大陸地區人民未經依法申請許可
    ，不得進入臺灣地區，且知悉邱祖娥欲進入臺灣從事性交易
    以謀生，將有害社會善良風俗，並造成社會治安之隱憂，且
    使公務員為不實登載文書，妨礙戶政登載之正確性，行為實
    不足取，又被告正值壯年，竟不思以正當途徑賺取金錢，待
    邱祖娥入境臺灣後，猶媒介其賣淫以牟利，惡性非輕，惟念
    其犯後曾坦承犯罪，尚有悔意，暨其智識程度、犯罪手段、
    參與程度等一切情狀，量處如主文第二項所示之刑。又附表
    二編號1、2之NOKIA手機1支（門號0000000000號，含SIM卡1
    枚）、應召次數記事本2本，均為原審共同被告黃永昌所有
    ，附表三編號1、2記事本1本、電話連絡紙條3張，均為原審
    共同被告吳宗和所有，供犯被告等犯意圖營利媒介性交罪之
    犯行所用之物，應依刑法第38條第1項第2款之規定宣告沒收
    。
據上論斷，應依刑事訴訟法第369條第1項前段、第364條、第29
9條第1項前段，臺灣地區與大陸地區人民關係條例第15條第1款
、第79條第2項，刑法第11條前段、第216條、第214條、第231條
第1項、第28條、第55條、第59條、第38條第1項第2款，判決如
主文。
本案經檢察官劉得鉦到庭執行職務。
中    華    民    國    99    年    5     月    31    日
                  刑事第二庭    審判長法  官  葉居正
                                      法  官  洪碧雀
                                      法  官  陳欽賢
以上正本證明與原本無異。
如不服本判決應於收受送達後10日內向本院提出上訴書狀，其未
敘述上訴理由者，並得於提起上訴後10日內向本院補提理由書（
均須按他造當事人之人數附繕本）「切勿逕送上級法院」。
                                      書記官  李育儒
中    華    民    國    99    年    6     月    1     日
附錄本判決論罪科刑條文
臺灣地區與大陸地區人民關係條例第15條第1款
下列行為不得為之：
一、使大陸地區人民非法進入臺灣地區。
臺灣地區與大陸地區人民關係條例第79條第2項
意圖營利而犯前項之罪者，處3年以上10年以下有期徒刑，得併
科新臺幣5百萬元以下罰金。
中華民國刑法第216條
行使第210條至第215條之文書者，依偽造、變造文書或登載不實
事項或使登載不實事項之規定處斷。
中華民國刑法第214條
明知為不實之事項，而使公務員登載於職務上所掌之公文書，足
以生損害於公眾或他人者，處3年以下有期徒刑、拘役或5百元以
下罰金。
中華民國刑法第231條第1項
意圖使男女與他人為性交或猥褻之行為，而引誘、容留或媒介以
營利者，處5年以下有期徒刑，得併科10萬元以下罰金。以詐術
犯之者，亦同。
 附表一：
┌──┬──────────┬───┬────┐
│編號│    名 稱           │ 數量 │ 備註   │
├──┼──────────┼───┼────┤
│ １ │李儉柳出國申請表    │  1份 │        │
├──┼──────────┼───┼────┤
│ ２ │甲○○戶籍謄本      │  1份 │        │
├──┼──────────┼───┼────┤
│ ３ │便簽紙              │  1份 │        │
├──┼──────────┼───┼────┤
│ ４ │邱祖娥與張智勇結婚切│  1份 │        │
│    │結書                │      │        │
├──┼──────────┼───┼────┤
│ ５ │邱祖娥與貴德全結婚公│  1份 │        │
│    │證書                │      │        │
├──┼──────────┼───┼────┤
│ ６ │邱祖娥與貴德全離婚協│  1份 │        │
│    │議書                │      │        │
├──┼──────────┼───┼────┤
│ ７ │電話簿              │  3本 │        │
├──┼──────────┼───┼────┤
│ ８ │羅丹工作每日次數統計│  2本 │        │
│    │本                  │      │        │
├──┼──────────┼───┼────┤
│ ９ │甲○○遠傳電信帳單  │  1份 │        │
├──┼──────────┼───┼────┤
│ １０ │黃永昌寄給邱祖兒的存│  1張 │        │
│    │單                  │      │        │
├──┼──────────┼───┼────┤
│  │新臺幣1000元紙鈔    │  9張 │        │
├──┼──────────┼───┼────┤
│  │新臺幣500元紙鈔     │  3張 │        │
├──┼──────────┼───┼────┤
│  │新臺幣100元紙鈔     │ 15張 │        │
├──┼──────────┼───┼────┤
│  │保險套              │  8個 │        │
├──┼──────────┼───┼────┤
│  │謝易儒中華民國軍人身│  1張 │        │
│    │分證                │      │        │
├──┼──────────┼───┼────┤
│  │記事本              │  1本 │        │
├──┼──────────┼───┼────┤
│  │SONY EMCSSON手機（序│  1支 │        │
│    │號：000000000000000 │      │        │
│    │）                  │      │        │
├──┼──────────┼───┼────┤
│  │SONY EMCSSON手機（手│  1支 │        │
│    │機號碼：0000000000、│      │        │
│    │序號：00000000000000│      │        │
│    │0）                 │      │        │
├──┼──────────┼───┼────┤
│  │dobao牌手機（序號： │  1支 │        │
│    │000000000000000）   │      │        │
├──┼──────────┼───┼────┤
│  │甲○○汽車駕照      │  1張 │        │
└──┴──────────┴───┴────┘
 附表二：
┌──┬──────────┬───┬────┐
│編號│    名 稱           │ 數量 │ 備註   │
├──┼──────────┼───┼────┤
│ １ │NOKIA手機（門號：093│  1支 │        │
│    │0000000，含SIM卡1枚 │      │        │
│    │）                  │      │        │
├──┼──────────┼───┼────┤
│ ２ │應召次數記事本      │  2本 │        │
├──┼──────────┼───┼────┤
│ ３ │泛亞電信帳單（門號：│  2張 │        │
│    │0000000000）        │      │        │
├──┼──────────┼───┼────┤
│ ４ │保險套              │ 12個 │        │
├──┼──────────┼───┼────┤
│ ５ │邱祖娥台哥大帳單（門│  1張 │        │
│    │號：0000000000）    │      │        │
├──┼──────────┼───┼────┤
│ ６ │房屋租賃契約書      │  1本 │        │
├──┼──────────┼───┼────┤
│ ７ │許鈞棠戶口名簿      │  1張 │        │
├──┼──────────┼───┼────┤
│ ８ │中華人民共和國許鈞棠│  1本 │        │
│    │結婚證書            │      │        │
├──┼──────────┼───┼────┤
│ ９ │海峽交流協會公證書  │  2本 │        │
└──┴──────────┴───┴────┘
 附表三：
┌──┬──────────┬───┬────┐
│編號│    名 稱           │ 數量 │ 備註   │
├──┼──────────┼───┼────┤
│ １ │記事本              │  1本 │        │
├──┼──────────┼───┼────┤
│ ２ │電話連絡紙條        │  3張 │        │
└──┴──────────┴───┴────┘

司法院資訊處製作；財團法人民間司法改革基金會備份。
